Minutes et répertoires du notaire Barthélémy BINOIS, 5 mai 1719 - 21 février 1721 (étude XXXIII)
Archives nationales
Minutes et répertoires du notaire Barthélémy BINOIS (étude XXXIII)
5 mai 1719 - 21 février 1721
MC/ET/XXXIII/437 - MC/ET/XXXIII/445, MC/RE/XXXIII/6
Etude XXXIII; Binois, Barthélémy
Archives nationales de France
Minutes et répertoires: la loi 2008-696 du 15 juillet 2008 relative aux archives a fixé à 75 ans à compter de la date de l'acte, ou à 25 ans à compter de la date du décès de l'intéressé si ce délai est plus bref, le délai de communication des minutes et répertoires des notaires; ce délai est porté à 100 ans à compter de la date de l'acte si le document se rapporte à un mineur (code du Patrimoine, articles L213-2, 4e d et 5e).
Autres documents de l'étude (dossiers de clients, comptabilité...): s'agissant d'archives privées, ces documents sont communicables selon les modalités fixées par le déposant ou le donateur.
Certains documents ne sont pas accessibles en raison de leur mauvais état de conservation.
Versement
Accès aux instruments de recherche de tous les notaires de l’étude XXXIII
Archives de l'étude XXXIII
- Minutes de Barthélémy BINOIS, 5 mai 1719 - mars 1721; MC/ET/XXXIII/437 - MC/ET/XXXIII/445
  - Minutes. 1719, 5 mai - 1719, 31 juillet, 5 mai 1719 - 31 juillet 1719; MC/ET/XXXIII/437
    Informations concernant le classement:
    Le niveau inférieur de description, quand il existe, correspond aux minutes d'actes. Toutes les minutes ne sont pas forcément décrites une à une. Les descriptions de ces minutes sont plus ou moins détaillées.
    - DESJARDINS (Jean Baptiste) Maître menuisier Rue d'Orléans § Bail à rente .., 7 mai 1719; MC/ET/XXXIII/437
      Origine de l'information:
      Artisans XVIIIe siècle, par M. Rambaud et C. Grodecki, 1956-1977 ( fichier papier entièrement dématérialisé; voir contexte dans le Plan d’orientation général - Notaires de Paris, guides thématiques du Minutier).
      Date de révision: 2011-2012
      Date de création de la notice: 2010
      bail; Desjardins, Jean Baptiste
    - DUPIN (Louis) maître sculpteur Hors la barrière poissonnière § Vente., 7 mai 1719; MC/ET/XXXIII/437
      acte de vente; Dupin, Louis
    - Plessis (Antoine), maître menuisier, rue Saint-Nicaise § Transport .., 19 juin 1719; MC/ET/XXXIII/437
      cession; Plessis, Antoine
    - Transport portant obligation concernant Antoine Pillement, peintre ordinaire du roi, pont Notre-Dame., 2 juillet 1719; MC/ET/XXXIII/437
      Histoire de l'art, 1700-1750, études XIII à XXXIX (env. 7.500 actes), par Mireille Rambaud, 1966-1975 (fichier papier entièrement dématérialisé; voir contexte dans le Plan d’orientation général - Notaires de Paris, guides thématiques du Minutier).
      Date de révision: 2010
      Date de création de la notice: 2008
      cession; Notre-Dame (pont); Pillement, Antoine; peintre
    - Devis et marché de maçonnerie pour élever une maison grande rue du Faubourg Saint-Honoré., 4 juillet 1719; MC/ET/XXXIII/437
      devis; marché; Faubourg-Saint-Honoré (rue du)
    - PAIGNANT (Louis) Maître maçon entrepreneur des bâtiments Rue de la plume § Devis et marché de maçonnerie et passé par .., 4 juillet 1719; MC/ET/XXXIII/437
      devis; marché; Paignant, Louis
    - DESJARDINS (Jean Baptiste) maître menuisier Rue d'Orléans § Bail à rente .., 7 juillet 1719; MC/ET/XXXIII/437
    - Contrat de mise en apprentissage pour 5 ans, de Jacques Jeanteau, âgé de 15 ans, chez Simon-Pierre Bourgeois, sculpteur, moyennant 150 livres., 12 juillet 1719; MC/ET/XXXIII/437
      contrat d'apprentissage; Bourgeois, Simon Pierre; Jeanteau, Jacques; sculpteur
    - BOURGEOIS (Simon Pierre) Maître sculpteur Paroisse Saint-Nicolas-des-Champs § Mise en apprentissage chez .., 12 juillet 1719; MC/ET/XXXIII/437
      contrat d'apprentissage; Bourgeois, Simon Pierre
  - Minutes. 1719, août - 1719, octobre, août 1719 - octobre 1719; MC/ET/XXXIII/438
    - DESTAIN (Pierre) Maçon entrepreneur de bâtiments. § Devis et marché de maçonnerie de .. qu'il convient de faire en une maison par .., 17 avril 1719; MC/ET/XXXIII/438
      devis; marché; Destain, Pierre
    - Devis des ouvrages de maçonnerie etc... pour la construction de bâtiments sur une place située marais de la Grange-Batelière., 9 août 1719; MC/ET/XXXIII/438
      devis; Grange-Batelière (rue de la)
    - BERTHAULT (François) Maître maçon Rue des Vieux Augustins § Devis des ouvrages de maçonnerie, etc .. passé par .. pour la construction de bâtiments sur les Marais de le grange batelier, 9 août 1719; MC/ET/XXXIII/438
      devis; Berthault, François
    - DEBRET (Silvain) Maçon entrepreneur des bâtiments Rue de la Mortellerie § Dépôt d'obligation (mémoire des ouvrages de maçonnerie fait par .. pièce jointe), 22 août 1719; MC/ET/XXXIII/438
      obligation; Debret, Silvain
    - Contrat de mise en apprentissage pour 5 ans, de Jean-Baptiste Durivon, âgé de 16 ans, chez Henry Robillon, sculpteur., 29 septembre 1719; MC/ET/XXXIII/438
      contrat d'apprentissage; Durivon, Jean-Baptiste; Robillon, Henri; sculpteur
    - ROBILLON (Henry) Maître Sculpteur Rue Saint-Denis § Mise en apprentissage chez .., 29 septembre 1719; MC/ET/XXXIII/438
      contrat d'apprentissage; Robillon, Henry
    - DESJARDINS (Jean Baptiste) Maître menuisier rue ? Paroisse Saint-Nicolas-des-Champs § Vente de maison .., 14 octobre 1719; MC/ET/XXXIII/438
      acte de vente; Desjardins, Jean Baptiste
    - PAIGNAULT (Louis) Entrepreneur de bâtiments Rue de la Plume § Remboursement .., 18 octobre 1719; MC/ET/XXXIII/438
      Paignault, Louis
    - DUTHUILLÉ (Jacques) Marchand Tapissier Rue de la Verrerie § Bail de meubles .., 30 octobre 1719; MC/ET/XXXIII/438
      bail; Duthuillé, Jacques
  - Minutes. 1719, novembre - 1719, décembre, novembre 1719 - décembre 1719; MC/ET/XXXIII/439
    - Vente de maison concernant Antoine Daufresne, architecte des bâtiments du roi, rue Sainte-Apolline., 17 novembre 1719; MC/ET/XXXIII/439
      acte de vente; Sainte-Apolline (rue); Daufresne, Antoine; architecte
    - GUIGNAN (Charles-Claude) Marchand Tapissier Rue de la Cossonnerie § Remboursement .., 11 décembre 1719; MC/ET/XXXIII/439
      Guignan, Charles-Claude
    - Vente de maison prisée et estimée par Jean-Baptiste Loir, architecte., 26 décembre 1719; MC/ET/XXXIII/439
      acte de vente; Loir, Bernard Jean-Baptiste (?); architecte
  - Minutes. 1720, janvier - 1720, février, janvier 1720 - février 1720; MC/ET/XXXIII/440
    - Boutiller (Nicolas) maître menuisier rue Neuve Saint Augustin § Constitution, 20 janvier 1720; MC/ET/XXXIII/440
      constitution de rente; Boutiller, Nicolas
    - Piénoir (Pierre François) marchand ébéniste rue de Charenton § remboursement, 7 février 1720; MC/ET/XXXIII/440
      Piénoir, Pierre François
    - Mercier (François Marie) Sculpteur Cours du Louvre § Mariage de .., 8 février 1720; MC/ET/XXXIII/440
      contrat de mariage; Mercier, François Marie
    - Testament de la veuve de Charles Langlois, sculpteur du roi, rue Saint-Antoine., 14 février 1720; MC/ET/XXXIII/440
      testament; Saint-Antoine (rue); Langlois, Charles; sculpteur
    - Masson (Urbain) Serrurier fg. Saint Antoine § Brevet d'apprentissage du fils de .., 20 février 1720; MC/ET/XXXIII/440
      contrat d'apprentissage; Masson, Urbain
    - Serrurier (apprentissage) § Contrat pour 5 ans entre Urbain Massen, serrurier et Claude Joubert, maître serrurier, au profit de Louis Massons, âgé de 17 ans, fils d'Urbain Logé et nourri par son maître. S.d.d., 20 février 1720; MC/ET/XXXIII/440
  - Minutes. 1720, mars - 1720, mai, mars 1720 - mai 1720; MC/ET/XXXIII/441
    - Bretonneau (Auguste) maître horloger Vieille cour du Palais § Vente, 3 mars 1720; MC/ET/XXXIII/441
      acte de vente; Bretonneau, Auguste
    - Berger (Joseph) maçon à Chaillot § quittance, 5 mars 1720; MC/ET/XXXIII/441
      quittance; Berger, Joseph
    - Autorisation concernant feu François Girardon, sculpteur du roi., 18 mars 1720; MC/ET/XXXIII/441
      accord; Girardon, François (1628-1715); sculpteur
    - Dupin (Louis) maître sculpteur fg. des Poissonniers § Vente, 22 mars 1720; MC/ET/XXXIII/441
    - Boucher (François) maître serrurier à la Ferté Ancel § Notoriété aux dires de -, 30 mars 1720; MC/ET/XXXIII/441
      Boucher, François
    - Fauvel (François) maçon rue de la Mortellerie § quittances, 16 avril 1720; MC/ET/XXXIII/441
      quittance; Fauvel, François
    - Comparution concernant Nicolas Coustou, sculpteur ordinaire du roi, et professeur en son Académie de peinture et sculpture, au Vieux-Louvre., 20 avril 1720; MC/ET/XXXIII/441
      comparution; Louvre (palais du); Coustou, Nicolas (1658-1733); enseignant; sculpteur
    - Rivey (Gilles) architecte entrepreneur de bâtiments rue Geoffroy l'Asnier § obligation, 23 avril 1720; MC/ET/XXXIII/441
      obligation; Rivey, Gilles
    - Contrat pour 4 ans entre Thomas VAFLARD, bourgeois de Paris, et Augustin LE CLERC, maître à danser, au profit de Jean VAFLARD, âgé de 16 ans, fils de Thomas, logé et nourri par son père, moyennant 150 l., 29 avril 1720; MC/ET/XXXIII/441
      Musique XVIIIe siècle, danseurs (1.088 actes), par Madeleine Jurgens, Mireille Rambaud, Valérie Brousselle, 1963, 1984-1996. Le fichier a été traité pour la partie 'danseurs'.(fichier papier entièrement dématérialisé; voir contexte dans le Plan d’orientation général - Notaires de Paris, guides thématiques du Minutier).
      Date de création de la notice: 2005
      contrat d'apprentissage; Leclerc, Augustin; Vaflard, Thomas; Vaflard, Jean; enseignant; danseur
  - Minutes. 1720, juin, juin 1720; MC/ET/XXXIII/442
    - Paignault (Louis) maître maçon et entrepreneur des bâtiments rue Saint Thomas du Louvre § Constitution à .., 23 juin 1720; MC/ET/XXXIII/442
      constitution de rente; Paignault, Louis
  - Minutes. 1720, juillet - 1720, août, juillet 1720 - août 1720; MC/ET/XXXIII/443
    - Thiberville (Etienne) maître doreur rue du Temple § Notoriété aux dires de .., 30 juillet 1720; MC/ET/XXXIII/443
      Thiberville, Etienne
    - Behagle (Philippe) tapissier ordinaire du roi § réduction de rente à la veuve de .., 13 août 1720; MC/ET/XXXIII/443
      Behagle, Philippe
  - Minutes. 1720, septembre - 1720, décembre, septembre 1720 - décembre 1720; MC/ET/XXXIII/444
    - Barbeau (Jean Nicolas) tapissier rue au Maire § Mariage de la fille de .., 4 septembre 1720; MC/ET/XXXIII/444
      contrat de mariage; Barbeau, Jean Nicolas
    - Paignault (Louis) entrepreneur des bâtiments rue Saint Thomas du Louvre § Constitution, 16 septembre 1720; MC/ET/XXXIII/444
    - Tiercelin (Pierre Nicolas), peintre, des bâtiments du roi à Versailles § dépôt par la veuve de .., 20 septembre 1720; MC/ET/XXXIII/444
      Tiercelin, Pierre Nicolas
    - Lebastier (Jean), marchand orfèvre, quai des Orfèvres § Constitution, 8 octobre 1720; MC/ET/XXXIII/444
      constitution de rente; Lebastier, Jean
    - Bail concernant Pierre Taupin, sculpteur des bâtiments du roi, rue Montorgueil., 17 octobre 1720; MC/ET/XXXIII/444
      bail; Montorgueil (rue); Taupin, Pierre (1662?-1734); sculpteur
    - Ganat (Joseph) doreur en cuivre rue de la Verrerie § don mutuel, 10 novembre 1720; MC/ET/XXXIII/444
      donation; Ganat, Joseph
    - Mouret (Etienne) marchand tapissier rue du Chaume § testament de .., 10 novembre 1720; MC/ET/XXXIII/444
      testament; Mouret, Etienne
    - Lasnier (Claude), maître peintre et doreur, rue de Montmorency § Constitution, 20 novembre 1720; MC/ET/XXXIII/444
      constitution de rente; Lasnier, Claude
    - Donation et constitution à Antoine Hérault, maître peintre, quai de la Mégisserie., 7 décembre 1720; MC/ET/XXXIII/444
      donation; constitution de rente; Mégisserie (quai de la); Hérault, Antoine; peintre
    - Varin (Nicolas) entrepreneur des bâtiments du roi au château de Fontainebleau § Constitution, 16 décembre 1720; MC/ET/XXXIII/444
      constitution de rente; Varin, Nicolas
  - Minutes. 1721, janvier - 1721, mars, janvier 1721 - mars 1721; MC/ET/XXXIII/445
    Informations complémentaires:
    1721, 1 à 17 janvier: actes passés par devant Barthélemy Binois.
    1721, 17 janvier au 21 février: actes passés par-devant Nicolas Capet notaire substituant.
    1721, mars: actes passés par-devant Pierre Baudouin.
    - Le Thieullier (Jean) maître marchand tapissier rue Saint André des Arts § bail à .., 14 janvier 1721; MC/ET/XXXIII/445
      bail; Le Thieullier, Jean
    - Biberel (Pierre) marchand tapissier rue de Vaugirard § Constitution, 26 janvier 1721; MC/ET/XXXIII/445
      constitution de rente; Biberel, Pierre
    - Baudart (Louis) maître tourneur au Marché Neuf § bail à .., 28 janvier 1721; MC/ET/XXXIII/445
      bail; Baudart, Louis
    - Vente de meubles par Anne-Charlotte Millet, fille majeure., 24 mars 1721; MC/ET/XXXIII/445
      Tapisserie représentant des scènes de chasse.
      acte de vente; Millet, Anne Charlotte
- Répertoire(s) de Barthélémy BINOIS, 3 août 1700 - 19 mars 1729; MC/RE/XXXIII/6
  - Répertoire. 1700, 3 août - 1729, 19 mars, 3 août 1700 - 19 mars 1729; MC/RE/XXXIII/6
    Répertoire des notaires François Courtois (17 février-15 avril 1719), Barthélemy Binois (5 mai 1719-28 janvier 1721), Pierre Baudouin (1er mars 1721-19 mars 1729).
    Répertoire chronologique de François Courtois: minutes (17 février-15 avril 1719) et minutes de constitutions de rentes (3 août 1700-14 septembre 1716).
    Répertoire chronologique de Barthélémy Binois (5 mai 1719-28 janvier 1721).
    Répertoire chronologique de Pierre Baudouin (1er mars 1721-19 mars 1729).
    Nicolas Capet est notaire substituant.
    Informations concernant le classement et la cotation:
    Le niveau inférieur de description, quand il existe, correspond aux mentions d'actes contenues dans le répertoire. Parmi celles-ci, certaines peuvent y être décrites, de manière plus ou moins détaillée. Pour consulter l'acte proprement dit, il convient de rechercher la cote au niveau des articles (registre ou liasse) des minutes du notaire (cote de type 'MC/ET').